【裁判字號】    97,裁,2174
【裁判日期】    970403
【裁判案由】    娛樂稅
【裁判全文】
最  高  行  政  法  院  裁  定
                                     97年度裁字第02174號
抗  告  人  黃韻昇即國昇企業資訊館
上列抗告人因與相對人基隆市稅捐稽徵局間娛樂稅事件，對於中
華民國95年7月31日臺北高等行政法院94年度簡字第1069號裁定
提起抗告，本院裁定如下︰
    主  文
抗告駁回。
抗告訴訟費用由抗告人負擔。
    理  由
一、按對於適用簡易程序之裁定提起抗告，須經本院許可。前項
    許可，以訴訟事件所涉及之法律見解具有原則性者為限，行
    政訴訟法第235條定有明文。
二、本件抗告人提起抗告，係以：92年8月娛樂稅核定稅單，未
    合法送達抗告人，且相對人已自動更改繳納期間，因此原裁
    定有應調查而未查明之情形。又稅捐稽徵法第35條第1項第1
    款係適用於「納稅義務人」，本件為娛樂稅事件，依娛樂稅
    法第3條第1項規定，納稅義務人為出價娛樂之人，抗告人為
    營業者，非法定之納稅義務人，因此無該法第35條第1項第1
    款之適用，原裁定據以引用，有適用法律不當之違誤等語，
    為其論據。惟查，抗告人自92年7月15日起，於基隆市中山
    區○○○路149號，提供電腦供人娛樂使用，收取費用，相
    對人初查核定92年8月份娛樂稅新臺幣7,200元，繳納期間自
    92年9月1日至同年9月10日止，而該核定稅額繳款書並於同
    年8月27日送達抗告人等情，有相對人92年8月份娛樂稅核定
    稅額繳款書及掛號郵件收件回執附處分卷可稽，抗告人主張
    92年8月娛樂稅核定稅額繳款書未合法送達云云，不足採信
    。又抗告人主張92年8月娛樂稅核定稅額繳款書之繳納期間
    原定於92年9月1日至同年9月10日，相對人自動更改為93年9
    月20日至同年9月29日，並提出92年8月娛樂稅稅額繳款書影
    本為憑（見原審卷第18頁所附）。然查，稅捐稽徵法第35條
    第1項第1款規定申請復查應於繳款書送達後，於繳納期限屆
    滿翌日起算30日內為之，該期間為法定不變期間，本件原處
    分已因抗告人未於法定不變期間內申請復查而確定在案，自
    不因如抗告人所稱係相對人主動更改繳納期間乙節，而影響
    其確定效力。又娛樂稅法第3條第1項雖規定，娛樂稅之納稅
    義務人，為出價娛樂之人，然稅捐稽徵法對於納稅義務人之
    規定，除該法第41條規定外，於扣繳義務人、代徵人、代繳
    人及其他依該法負繳納稅捐義務之人準用之，稅捐稽徵法第
    50條亦有明文。因此，相對人以抗告人為娛樂稅代徵人，因
    抗告人不為代徵，乃對抗告人發單課徵娛樂稅，於法並無不
    合。況依92年8月份娛樂稅核定稅額繳款書所載，繳納期間
    自92年9月1日至同年9月10日止，抗告人申請復查之期間，
    應自92年9月11日起算，迄其期間之末日92年10月10日（星
    期五），是日為例假日，應以次星期一即同年月13日代之，
    惟抗告人遲至92年11月28日始申請復查，顯已逾期，抗告人
    提起本件訴訟，於法不合，原裁定駁回抗告人之訴，並無不
    合。核其所陳上述理由，並無涉及法律見解具有原則性之情
    事，抗告人提起抗告，依首揭規定，不應許可，其抗告難謂
    合法，應予駁回。
三、依行政訴訟法第104條、民事訴訟法第95條、第78條，裁定
    如主文。
中    華    民    國    97    年    4     月    3     日
                    最高行政法院第五庭
                        審判長法官  劉  鑫  楨
                              法官  侯  東  昇
                              法官  林  樹  埔
                              法官  劉  介  中
                              法官  吳  慧  娟
以  上  正  本  證  明  與  原  本  無  異
中    華    民    國    97    年    4     月    3     日
                              書記官  郭  育  玎


司法院資訊處製作；財團法人民間司法改革基金會備份。
